【裁判字號】    96,交聲,829
【裁判日期】    970307
【裁判案由】    聲明異議
【裁判全文】
臺灣高雄地方法院交通事件裁定        96年度交聲字第829號
原處分機關  高雄市政府
異  議  人  甲○○
上列異議人因違反道路交通管理處罰條例案件，對於高雄市政府
於民國96年8 月15日以高監營裁字第裁32-B00000000號違反道路
交通管理事件裁決書所為之處分，聲明異議，本院裁定如下：
    主    文
原處分關於甲○○闖紅燈部分撤銷。
甲○○駕車行經有燈光號誌管制之交岔路口闖紅燈，處罰鍰新臺
幣伍仟肆佰元，並記違規點數參點。
其餘異議駁回。
    理    由
一、異議意旨略以：異議人名下VX-3039 號自小客車，係故障多
    時，並已於民國93年間註銷牌照，根本不可能發生本件交通
    違規，況且並無違規照片可資證明，難認該處分係屬正確，
    爰聲明異議，請求撤銷原處分云云。
二、按汽車駕駛人，行經有燈光號誌管誌之交岔路口闖紅燈者，
    處新臺幣（下同）1,800 元以上5,400 以下罰鍰；又汽車駕
    駛人有上開行為時，除依原條款處罰鍰外，並予記違規點數
    3 點；另汽車駕駛人，駕駛汽車有違反本條例之行為，經交
    通勤務警察或依法令執行交通稽查任務人員制止時，不聽制
    止或拒絕停車接受稽查而逃逸者，除按各該條規定處罰外，
    處3,000 元以上6,000 元以下罰鍰，道路交通管理處罰條例
    第53條、第63條第1 項第3 款、第60條第1 項分別定有明文
    。
三、經查：
  (一)異議人甲○○於93年11月14日8 時許，駕駛車號VX-3039 號
    自小客車，行經設有燈光號誌管制之高雄市○○路、成功路
    口闖越紅燈，為警鳴笛攔截然未停車受檢，反而違規紅燈右
    轉逃逸，乃遭逕行舉發之事實，業經證人即當場舉發員警黃
    秋寶到庭證述明確，並有車籍作業系統查詢認可資料、不服
    取締現場圖、高雄市政府警察局交通警察大隊交通違規陳情
    案件簽見表、舉發違反道路交通管理事件通知單在卷可稽，
    是異議人確有本件闖紅燈並拒絕停車受查而逃逸之違規事實
    ，堪以認定。
  (二)異議人雖仍執前詞置辯，然該車係因逾期未接受檢驗，牌照
    乃於94年11月3 日遭註銷，迄今尚未繳回，且該車牌93年間
    並無相關遺失紀錄，此有高雄市政府警察局交通警察大隊96
    年9 月20日高市警交三字第0960020439號函可證，顯然該車
    於94年11月3 日前，係屬懸掛有合法牌照之狀態，而非異議
    人所謂93年間牌照即經註銷云云，應可認定，同時亦可排除
    該牌照係遭他人冒用之情事。又該車並無相關報廢紀錄，且
    註銷牌照係於本件違規發生1 年以後，實難認異議人空言稱
    該車在註銷牌照前1 年逾即已故障不能行駛云云係屬可信。
    從而，異議人主張本件違規發生時，該車已故障並經註銷牌
    照，不可能駕駛發生違規云云，核與事實有違，自無從採信
    。
  (三)按路口燈號變換迅速，闖紅燈之情形又屬稍縱即逝，倘要求
    員警必以錄影或照相為證，實為強人所難；況員警執行交通
    勤務，依法亦未要求須以錄影或照相存證。且關於本件違規
    事實，已經證人黃秋寶到庭證稱：本件是由我舉發，當時我
    站在高雄市○○路上執行取締違規闖紅燈，發現有輛白色轎
    車違規自成功路闖紅燈左轉至我前方的三多路上，乃鳴笛攔
    停，但該自小客車沒有停車受檢，反而直接開走，我馬上記
    下車牌號碼及廠牌後，直接寫在舉發單上逕行舉發。因為該
    車車牌距離我僅約5 公尺，所以我看得很清楚，而且看到後
    約經過10秒，就立刻將該車車牌、型號、顏色寫在舉發通知
    單上，所以不會有錯等語，堪認本件交通違規事件已臻明確
    。另本件並未拍攝照片存證，係因員警先採攔停方式，然該
    自小客車卻猶高速行駛，待員警驚覺上情再拿起相機時，已
    相距太遠致無法清楚拍下車牌等情，並經證人黃秋寶證述在
    卷，是以本件雖未拍照佐證，亦難謂有何不當。故異議人辯
    稱：本件並未拍攝違規照片，難認處分係正確云云，即非可
    採。
四、綜上所述，異議人前開所辯，均屬無據，要無足採，本件違
    規事證明確，異議人之違規事實堪予認定；從而原處分機關
    依道路交通管理處罰條例第53條第1 項、第60條第1 項，裁
    處異議人罰鍰11,400元，固屬有據。然關於闖紅燈部分：按
    汽車駕駛人，違反同條例第53條規定者，除依原條款處罰鍰
    外，並應予以記違規點數3 點，道路交通管理處罰條例第63
    條第1 項第3 款定有明文；原處分機關既認本件異議人係違
    反同條例第53條第1 項之規定，則除處上開罰鍰外，自應併
    予記違規點數3 點，惟原裁決處分漏未處罰，於法自有未合
    ，且上開記點之處罰，係屬強制規定，無從減免；故異議人
    之異議雖無理由，惟既有上開瑕疵仍屬無可維持，自應由本
    院將原處分此部分撤銷，並以受處分人有違反道路交通管理
    處罰條例第53條第1 項之行為，應依同條例第63條第1 項第
    3 款，裁處如主文所示，以資適法。另關於拒絕受稽查而逃
    逸部分：異議人既有前揭違規行為，原處分機關據以援引同
    條例第60條第1 項規定裁處受處分人罰鍰6,000 元，自屬有
    據：異議人執前詞認此部分裁決不當，為無理由，應予裁定
    駁回。
五、據上論斷，應依道路交通案件處理辦法第19條、第20條前段
    ，裁定如主文。
中    華    民    國    97    年    3     月    7     日
                  交通法庭  法  官  洪珮婷
以上正本證明與原本無異。
如不服本裁定，應於收受送達後5 日內向本院提出抗告狀。
中    華    民    國    97    年    3     月    7     日
                            書記官  賴朱梅


司法院資訊處製作；財團法人民間司法改革基金會備份。
